【裁判字號】    99,易,1726
【裁判日期】    991111
【裁判案由】    詐欺
【裁判全文】
臺灣高雄地方法院刑事判決              99年度易字第1726號
公  訴  人  臺灣高雄地方法院檢察署檢察官
被      告  乙○○
上列被告因詐欺案件，經檢察官提起公訴（99年度偵字第14455
號、第18897 號），被告於準備程序為有罪之陳述，經本院合議
庭裁定由受命法官獨任進行簡式審判程序，判決如下：
    主  文
乙○○共同犯詐欺取財罪，處有期徒刑參月，如易科罰金，以新
臺幣壹仟元折算壹日。緩刑貳年。扣案中華郵政股份有限公司鳳
山五甲郵局郵政存簿儲金簿壹本及印章壹枚，均沒收。
    事  實
一、乙○○與陳政（未據起訴，應由檢察官另行偵辦）共同基
    於意圖為自己不法所有之犯意聯絡，約定由陳政上網詐騙
    被害人，乙○○則提供其所有之中華郵政股份有限公司鳳山
    五甲郵局（下稱五甲郵局）帳號000-0000000-0000000 號帳
    戶供被害人匯款，並負責提領被害人匯入之款項，謀議既定
    ，陳政即於民國98年12月13日，以代號scubadive2008 在
    露天拍賣網站刊登拍賣「史上最大踢踏舞劇火焰之舞─台北
    場門票」之虛偽訊息，並留下其所使用之門號0000000000號
    行動電話聯絡，適甲○○於98年12月15日22時23時許，在其
    位於臺北縣中和市○○路之住處上網瀏覽上開拍賣訊息，因
    而陷於錯誤下標購買，並於同年月16日19時許，依指示轉帳
    新臺幣( 下同)6,000元至乙○○上開帳戶，陳政再偕同乙
    ○○於同年月17日12時許至高雄籬仔內郵局，由乙○○臨櫃
    提領一空，並將提領之金錢交予陳政。嗣因甲○○不斷撥
    打陳政所留之行動電話門號，表示未收受上開得標商品，
    陳政一再拖延，甲○○始發覺受騙，於98年12月19日報警
    處理；而乙○○於98年12月22日12時50分許，持其所有之五
    甲郵局郵政存簿儲金簿1 本及印章1 枚至高雄市新興區○○
    ○路104 號順昌郵局高雄41支辦理臨櫃提款時，經郵局人員
    發現乙○○之五甲郵局帳戶為警示帳戶，報警處理，始當場
    查獲，並扣得乙○○所有之上開五甲郵局郵政存簿儲金簿1
    本及印章1 枚。
二、案經臺北縣政府警察局中和第一分局報告臺灣板橋地方法院
    檢察署檢察官呈請臺灣高等法院檢察署檢察長令轉臺灣高雄
    地方法院檢察署檢察官偵查起訴。
    理  由
一、本件被告乙○○所犯係死刑、無期徒刑、最輕本刑為3 年以
    上有期徒刑以外之罪，其於準備程序就被訴事實為有罪之陳
    述，經本院告知簡式審判程序之旨，並聽取其與檢察官之意
    見後，認無不得或不宜改依簡式審判程序進行之情事，依刑
    事訴訟法第273 條之1 第1 項規定，裁定由受命法官獨任進
    行簡式審判程序，合先敘明。
二、上開犯罪事實，業據被告乙○○於本院審理中坦承不諱，核
    與證人即被害人甲○○於警詢、偵查中之證述相符，且有露
    天拍賣網站網頁資料、被害人中國信託銀行南高雄分行帳戶
    存摺內頁影本、露天拍賣網站會員資料、通聯調閱查詢單、
    郵政存簿儲金提款單、被告五甲郵局帳戶存摺內頁影本、高
    雄市政府警察局新興分局中正三路派出所扣押筆錄、扣押物
    品目錄表、扣押物品收據、職務報告、中華郵政股份有限公
    司鳳山郵局99年3 月18日鳳營字第0990100285號函及所附被
    告開戶基本資料、歷史交易明細各1 份在卷可考（見偵一卷
    第7 至14頁、偵二卷第9 頁反面、12至15頁反面、23頁反面
    至25頁反面），足徵被告出於任意性之自自與事實相符，堪
    以採信。本案事證明確，被告犯行洵堪認定。
三、核被告乙○○所為，係犯刑法第339 條第1 項之詐欺取財罪
    。被告與陳政就上開犯行，具有犯意聯絡及行為分擔，應
    論以共同正犯。爰審酌被告與陳政謀議由陳政上網詐騙
    被害人甲○○，被告則提供帳戶供被害人匯款，並前往提領
    被害人所匯款項交予陳政，行為實有可議，惟念其犯後坦
    承犯行，態度尚可，且已與被害人達成和解，賠償被害人所
    受損失，有本院辦理刑事案件電話紀錄查詢表、存款明細（
    儲戶收執聯）各1 紙在卷可憑（見院二卷第39至40頁），前
    復未曾因犯罪經法院判處有期徒刑以上刑之宣告，有臺灣高
    等法院被告前案紀錄表1 份可佐，並考量被告參與本案詐欺
    犯行之程度，暨被告之教育程度、家庭經濟狀況等一切情況
    ，量處如主文所示之刑，並諭知如主文所示之易科罰金折算
    標準，以示懲儆。末查，被告前未曾因故意犯罪受有期徒刑
    以上刑之宣告，有臺灣高等法院被告前案紀錄表1 份在卷可
    按，其僅因一時失慮致罹刑典，且犯後已與被害人達成和解
    ，被害人並表示願意原諒被告，有本院辦理刑事案件電話紀
    錄查詢表、存款明細（儲戶收執聯）各1 紙在卷可憑（見院
    二卷第39至40頁），信其經此偵、審程序，當知警惕而無再
    犯之虞，是本院認對其所宣告之刑以暫不執行為適當，爰依
    刑法第74條第1 項第1 款之規定，併諭知緩刑2 年，以啟自
    新。至扣案之被告五甲郵局帳戶郵政存簿儲金簿1 本及印章
    1 顆，為被告所有供提領詐欺本案被害人所得款項之物，業
    據被告供陳在卷（見偵二卷第5 頁反面、院二卷第33至34頁
    ），爰依刑法第38條第1 項第2 款宣告沒收。
四、至陳政涉犯詐欺取財罪部分，宜由檢察官另行偵辦，併予
    指明。
據上論斷，應依刑事訴訟法第273 條之1 第1 項、第284 條之1
、第299 條第1 項前段，刑法第28條、第339 條第1 項、第41條
第1 項前段、第74條第1 項第1 款、第38條第1 項第2 款，刑法
施行法第1 條之1 ，判決如主文。
本案經檢察官丙○○到庭執行職務。
中    華    民    國    99    年    11    月    11    日
                  刑事第十五庭    法  官  吳佳樺
如不服本判決應於收受送達後10日內向本院提出上訴書狀，並應
敘述具體理由；如未敘述上訴理由者，應於上訴期間屆滿後20日
內向本院補提理由書（均須按他造當事人之人數附繕本）「切勿
逕送上級法院」。
以上正本證明與原本無異。
中    華    民    國    99    年    11    月    11    日
                                   書記官 陳恩慈
附錄本判決論罪之法條：
中華民國刑法第339 條
（普通詐欺罪）
意圖為自己或第三人不法之所有，以詐術使人將本人或第三人之
物交付者，處5 年以下有期徒刑、拘役或科或併科1 千元以下罰
金。
以前項方法得財產上不法之利益或使第三人得之者，亦同。
前二項之未遂犯罰之

司法院資訊處製作；財團法人民間司法改革基金會備份。
